【裁判字號】    99,交抗,364
【裁判日期】    990831
【裁判案由】    聲明異議
【裁判全文】
臺灣高等法院高雄分院刑事裁定         99年度交抗字第364號
抗  告  人
即異議人
即受處分人  甲○○
上列抗告人因違反道路交通管理處罰條例，聲明異議案件，不服
臺灣高雄地方法院中華民國99年7 月30日裁定（99年度交聲字第
2131號），提起抗告，本院裁定如下：
    主  文
抗告駁回。
    理  由
一、聲明異議意旨略以：異議人即受處分人甲○○因工作關係，
    需要使用普通大貨車駕駛執照，若遭吊扣將影響生計，為此
    對交通部公路總局高雄區監理所民國99年6 月8 日高監營裁
    字第裁80-NO0000000號處分，聲明異議云云。
二、按受處分人不服道路交通管理處罰條例第8 條所定主管機關
    所為之處罰者，得於接到裁決書之翌日起20日內，向管轄地
    方法院聲明異議；又交通法庭認聲明異議不合法律上之程式
    ，且其不合法律上之程式無從補正者，應以裁定駁回之，道
    路交通管理處罰條例第87條第1 項、道路交通案件處理辦法
    第18條前段分別定有明文。是受處分人自應依法於上開規定
    期間內向法院聲明異議，倘其逾期始行提出異議者，於法即
    有不合，法院自應裁定駁回；次按，依道路交通管理處罰條
    例第87條規定向管轄法院聲明異議之期間，自裁決送達之翌
    日起算，並得依法扣除在途期間；又送達應於受送達人之住
    居所、事務所或營業所為之；而於應送達處所不獲會晤應受
    送達人時，得將文書付與有辨別事理能力之同居人、受僱人
    或應送達處所之接收郵件人員，行政程序法第73條第1 項，
    分別定有明文。
三、經查，異議人於99年2 月26日21時19分許，騎乘車號JTA-0
    72號重型機車，經警查獲異議人酒後駕車，遭警掣單舉發，
    嗣經交通部公路總局高雄區監理所於99年6 月8 日，以高監
    營裁字第裁80-NO0000000號裁決書，裁罰異議人罰鍰新臺幣
    37,500元、吊扣大貨車普通駕駛執照12個月、並應參加道路
    交通安全講習在案等情，有舉發通知單、裁決書各一份卷可
    稽。又上開裁決書於99年6 月8 日開立後，係於同年6 月9
    日，由郵政機關送達異議人位於台南縣麻豆鎮○○街4 號之
    9 之戶籍地，並經異議人戶籍地之同居人即其父張鴻麟代為
    收受之事實，有交通部公路總局高雄區監理所送達證書1 紙
    存卷可查，是本件裁決書於99年6 月9 日業已合法送達予異
    議人之事實，堪以認定。故原處分機關之裁決書已於99年6
    月9 日發生送達效力。又異議人現居住在台南縣麻豆鎮，非
    居住於處罰機關即原處分機關所在之鳳山市，亦非居住於受
    理聲明異議案件法院即原審之管轄區域，依據法院訴訟當事
    人在途期間標準第3 條之規定，應按受理聲明異議案件法院
    管轄區域之在途期間日數，扣除在途期間，而台南縣至原審
    之在途期間為4 日，於扣除在途期間4 日後，依前揭說明，
    異議人就本件至遲應於99年7 月3 日（含當日，星期二，非
    例假日）前聲明異議。惟異議人遲至99年7 月8 日始具狀向
    交通部公路總局高雄區監理所聲明異議，此有聲明異議狀上
    之收文章可稽。是異議人聲明異議顯已逾20日之法定不變期
    間，參照前揭法律規定，異議人本件聲明異議於法未合，則
    原審所為駁回異議之裁定，於法尚無不合。抗告意旨，雖執
    ：伊因在岡山工作，實際收受裁定書時已逾多日，在完全不
    知情之狀況下，才延誤聲明異議期限，絕非自己所願。且抗
    告人必須依賴此大貨車駕照，才能工作維持家庭生計等詞，
    指摘原裁定不當，經核難認有理由，應予駁回。
據上論斷，應依道路交通案件處理辦法第26條，刑事訴訟法第41
2 條，裁定如主文。
中    華    民    國    99    年    8     月    31    日
                  刑事第七庭    審判長法  官  莊飛宗
                                      法  官  蔡廣昇
                                      法  官  謝宏宗
以上正本證明與原本無異。
本件不得再抗告。
中    華    民    國    99    年    8     月    31    日
                                      書記官  蘇恒仁

司法院資訊處製作；財團法人民間司法改革基金會備份。
